【裁判字號】    92,易,1329
【裁判日期】    920805
【裁判案由】    詐欺
【裁判全文】
臺灣臺中地方法院刑事判決                        九十二年度易字第一三二九號
    公  訴  人  臺灣臺中地方法院檢察署檢察官
    被      告  丙○○
右列被告因詐欺案件，經檢察官提起公訴（九十二年度偵字第四八四一號），本院判
決如左：
    主  文
丙○○共同意圖為自己不法之所有，以詐術使人將本人之物交付，處有期徒刑伍月，
如易科罰金，以佰元折算壹日。
    事  實
一、丙○○與甲○○（現通緝中，待緝獲後另行審結）以不詳方法得知乙○○之子邱
    昶豪入伍服役，乃利用乙○○掛念愛子之心理，二人基於共同之犯意聯絡，由甲○○提供其於合作金庫大里分行申請開設之帳戶（帳號00000000000
    00）存摺、提款卡，以作為詐財匯款之用，於民國九十二年二月二十五日上午
    九時三十分許，由甲○○打電話至乙○○家中，自稱「江先生」，並謊稱邱昶豪
    發生交通事故，需支付新台幣（下同）八萬元給對方以達成和解，否則即須移送
    軍法機關處理，並稱邱昶豪服役單位之劉姓輔導長欲與其聯絡，再由丙○○冒充
    該劉姓輔導長，向乙○○謊稱如以保險理賠會以軍法處理，若能私下解決即可以
    不移送軍法機關等語。乙○○因愛子心切，一時不疑有他，即應允私下解決。丙○○乃要求乙○○將和解款項八萬元匯入甲○○上開帳戶內，乙○○隨即於同日
    上午十時三十分許，到屏東縣潮洲鎮之高雄區中小企業銀行，依約如數以電匯方
    式匯入八萬元至甲○○上開帳戶內。乙○○匯款完畢後心覺有異，乃與其子邱昶
    豪取得聯繫，經查證後始知受騙，乃報警凍結上開甲○○帳戶存提業務，惟仍為
    丙○○於該帳戶凍結前經自動提款機提領二萬元現款得逞。丙○○於提領二萬元
    得手後，仍欲繼續提領該帳戶內剩餘之六萬元存款，惟因該帳戶已遭凍結，該提
    款卡即遭提款機卡住無法退出，丙○○乃向合作金庫大里分行電詢，經該分行人
    員佯稱須由存戶親至銀行提領，並通知警方到場。丙○○遂駕駛車號ＪＤ─三八
    四六號自用小客車搭載甲○○，到位於台中縣大里市○○路○段三八四號之合作
    金庫大里分行，由甲○○進入該分行欲提領其餘款項時，為警當場逮獲，並查獲
    在外接應之丙○○。
二、案經臺中縣警察局霧峰分局報請臺灣臺中地方法院檢察署檢察官偵查起訴。
    理  由
一、訊據被告丙○○矢口否認右揭犯行，辯稱：伊與甲○○都沒有打電話給被害人，
    是第三者騙被害人的，那天有一名李姓男子到伊公司，伊向該人借錢，李姓男子
    叫伊拿乙存的存摺給他，因為那本是甲○○的存摺，所以伊拿金融卡給他。他說
    要先將錢匯進甲○○的帳戶裡面，再用金融卡領出來給伊。二萬元不是伊與甲○○領走的，後來李姓男子打電話來說為什麼那個帳戶已經報遺失了不能領云云。
  (一)經查，被告丙○○及同案被告甲○○曾打電話向被害人乙○○佯稱其子發生交通
    事故，需匯款八萬元和解乙節，業經被害人於偵查中及本院審理時指述無訛，並
    有甲○○於合作金庫大里分行申請開設之帳戶（帳號000000000000
    0）存摺影本、及高雄區中小企業銀行匯款回條影本在卷可稽。衡以被告丙○○
    與同案被告甲○○確有至合作金庫大里分行欲提領被害人受騙所匯入之款項，並
    為警當場查獲之事實，足認被害人之指述與事實相符，堪予採信。
  (二)次查，被告丙○○於偵查中原係辯稱：當日下午約一時許，甲○○至伊公司內欲
    向伊索回一萬元欠款，當時伊身上沒有現款，恰巧伊之呂姓客戶亦在公司內，伊
    即向其借款，並得其應允，因伊沒有提款卡不能提領，故呂姓客戶即說要匯入甲○○帳戶內，故伊於當日下午約二時許，載甲○○至銀行領錢云云。經核與其於
    本院審理時所辯不符，且被告丙○○就其所指呂姓客戶或李姓男子之年籍、電話
    、住址等資料均一無所知，足證其與該人並非熟識，又豈能無端向該名男子借得
    十萬元之鉅款？參以同案被告甲○○上開帳戶內僅有被害人乙○○匯入之八萬元
    ，並無被告丙○○所指呂姓客戶或李姓男子所匯入之十萬元款項，再者，倘若被
    告丙○○未參與行騙，該行騙之人又豈有使被害人將款項匯入被告丙○○所管領
    之帳戶內，而將其費心詐騙所得財物，平白奉送給被告丙○○之理？顯見被告丙○○所言乃臨訟編造之詞，與常情不符，非可採信。本件事證甚為明確，被告丙○○之犯行堪以認定。
二、核被告丙○○所為係犯刑法第三百三十九條第一項之詐欺取財罪。被告丙○○與
    共同被告甲○○間有犯意聯絡及行為分擔，為共同正犯。爰審酌被告犯罪之動機
    、目的係貪圖一己私利，其利用被害人疼愛子女心理詐財，手段之惡性非輕，犯
    罪所生之危害及其犯罪後猶設詞飾卸，毫無悔意之態度等一切情狀，量處如主文
    所示之刑，並諭知易科罰金之折算標準。
據上論斷，應依刑事訴訟法第二百九十九條第一項前段，刑法第二十八條、第三百三
十九條第一項、第四十一條第一項前段，罰金罰鍰提高標準條例第一條前段、第二條
，判決如主文。
中      華      民      國      九十二      年      八      月    五    日
                                        法  官  陳慧珊
右正本證明與原本無異。
如不服本判決，應於送達後十日內向本院提出上訴狀（須附繕本），上訴於臺灣高等
法院臺中分院。
                                        書記官
中      華      民      國      九十二      年      八      月    五    日
【附錄論罪科刑法條】
刑法第三百三十九條第一項：
意圖為自己或第三人不法之所有，以詐術使人將本人或第三人之物交付者，處五年以
下有期徒刑、拘役或科或併科一千元以下罰金。


司法院資訊處製作；財團法人民間司法改革基金會備份。
